【裁判字號】    97,裁,814
【裁判日期】    970124
【裁判案由】    綜合所得稅
【裁判全文】
最  高  行  政  法  院  裁  定
                                     97年度裁字第00814號
上  訴  人  甲○○
訴訟代理人  吳小燕律師
            林世勳律師
被 上訴 人  財政部臺灣省南區國稅局
代  表  人  邱政茂
上列當事人間綜合所得稅事件，上訴人對於中華民國96年7月26
日高雄高等行政法院96年度訴字第217號判決，提起上訴，本院
裁定如下：
    主  文
上訴駁回。
上訴審訴訟費用由上訴人負擔。
    理  由
一、按對於高等行政法院判決之上訴，非以其違背法令為理由，
    不得為之，行政訴訟法第242條定有明文。依同法第243條第
    1項規定，判決不適用法規或適用不當者，為違背法令；而
    判決有同條第2項所列各款情形之一者，為當然違背法令。
    是當事人對於高等行政法院判決上訴，如依行政訴訟法第24
    3條第1項規定，以高等行政法院判決有不適用法規或適用不
    當為理由時，其上訴狀或理由書應有具體之指摘，並揭示該
    法規之條項或其內容；若係成文法以外之法則，應揭示該法
    則之旨趣；倘為司法院解釋或本院之判例，則應揭示該判解
    之字號或其內容。如以行政訴訟法第243條第2項所列各款情
    形為理由時，其上訴狀或理由書，應揭示合於該條項各款之
    事實。上訴狀或理由書如未依此項方法表明者，即難認為已
    對高等行政法院判決之違背法令有具體之指摘，其上訴自難
    認為合法。
二、本件上訴人提起上訴，係以：其將系爭專利權出售予迎輝科
    技有限公司（下稱迎輝公司）使用，迎輝公司必然需支付相
    當之對價，而其對價給付之方式乃以「股份」代替現金給付
    ，尚未逾越「收入」之意義。原判決未附任何理由而限制該
    收入範圍，即有增加法律所無之限制。又上訴人將專利權出
    售予迎輝公司使用，進而取得迎輝公司股份，究其雙方法律
    行為之性質，包含出售行為及投資行為，原判決一再僅以投
    資行為認定未符租稅優惠要件，自難謂為合法；再者，關於
    本件被上訴人即稅捐稽徵機關並無准駁促進產業條例第11條
    規定適用之權限乙節，業為上訴人於原審主張及說明甚詳，
    惟原判決徒然引據促進產業條例施行細則第23條及第24條規
    定，惟仍未說明何以被上訴人有權為促進產業條例第11條規
    定適用之准駁權限，顯對上訴人於原審主張之重要攻擊方法
    置之不論，依最高法院29年上字第842號判例，原審有判決
    理由不備之違法。況促進產業升級條例施行細則第23條及第
    24條之規定，均未准許稅捐稽徵機關逾越母法促進產業升級
    條例第11條規定意旨而授予其准駁之權限，應屬明確等語，
    為其理由。
三、經查，原判決認本件上訴人以專利權作價抵繳增資股份股款
    ，係以技術作價之投資行為，依財政部69年7月3日台財稅字
    第35333號、75年9月12日台財稅字第7564235號及94年10月6
    日台財稅字第09404571980號函釋意旨，即與提供或出售專
    利權而取得收入之情形有別，自無促進產業升級條例第11條
    規定半數免稅之適用。又專利權之審查機關為經濟部，稅捐
    優惠適用之審查機關為稅捐稽徵機關，兩者權限尚有不同。
    依促進產業升級條例施行細則第24條第3款規定，稅捐稽徵
    機關須查證專利權人有無實際收取價款情事，並調查客觀公
    正之市場行情資訊等，以資判斷可否准予免稅，經濟部工業
    局於94年9月13日工電字第09400532520號函說明三以：「．
    ．．惟該項專利權之價款是否符合客觀公正之市場行情資訊
    一節，請自行檢送單位成本分析表及相關市場行情資訊，逕
    向稽徵機關辦理核證。」亦持相同見解，是以上訴人認為專
    利權收入半數免稅之審查主管機關為經濟部而非被上訴人，
    顯係誤解法令。從而，被上訴人否准上訴人申請其出售系爭
    技術作價入股股票所得之50%免列入綜合所得額課稅之處分
    ，並無違誤，因而維持原處分及訴願決定，判決駁回上訴人
    在原審之起訴，就本件相關爭點已詳為審酌並於理由內詳為
    說明，並無不合。上訴人所陳上述理由，無非係就原審取捨
    證據、認定事實之職權行使，指摘其為不當，並就原審已論
    斷者，泛言其論斷違誤，而未具體表明合於不適用法規、適
    用法規不當、或行政訴訟法第243條第2項所列各款之情形，
    難認對原判決之如何違背法令已有具體之指摘。依首揭說明
    ，應認其上訴為不合法。
四、據上論結，本件上訴為不合法，依行政訴訟法第249條第1項
    前段、第104條、民事訴訟法第95條、第78條，裁定如主文
    。
中    華    民    國    97    年    1     月    24    日
                    最高行政法院第二庭
                        審判長法官  高  啟  燦
                              法官  黃  本  仁
                              法官  黃  合  文
                              法官  廖  宏  明
                              法官  楊  惠  欽
以  上  正  本  證  明  與  原  本  無  異
中    華    民    國    97    年    1     月    25    日
                              書記官  邱  彰  德


司法院資訊處製作；財團法人民間司法改革基金會備份。
